臺灣桃園地方法院刑事判決
                                    111年度審易字第376號
公  訴  人  臺灣桃園地方檢察署檢察官
被      告  劉國斌




上列被告因妨害秘密案件，經檢察官提起公訴（110年度偵字第3
461號），被告於本院準備程序進行中，就被訴事實為有罪之陳
述，經本院告知簡式審判程序意旨，並聽取當事人之意見後，裁
定改依簡式審判程序審理，茲判決如下：
    主      文
劉國斌犯無故竊錄他人身體隱私部位罪，共拾伍罪，各處有期徒
刑伍月，如易科罰金，均以新臺幣壹仟元折算壹日。應執行有期
徒刑參年陸月，如易科罰金，以新臺幣壹仟元折算壹日。
扣案之三星牌手機壹支（含SIM卡壹枚）沒收。
    事實及理由
一、本件除如下補充及更正之部分外，餘犯罪事實及證據均同於
    附件起訴書之記載，茲予引用：
（一）起訴書「犯罪事實」欄一、㈡原載「桃園市○○路000號」，
      應更正為「桃園市○○區○○路000號」。
（二）證據部分應補充被告劉國斌於本院準備程序及審理時之自
      白。　　
二、論罪科刑：
  (一)核被告所為，係犯刑法第315條之1第2款之無故竊錄他人
      身體隱私部位罪。
  (二)被告所犯上開15罪，犯意各別，行為互殊，請予分論併罰
      。
  (三)依照司法院釋字第 775 號解釋意旨及刑事訴訟法第 161 
      條第 1 項可知，檢察官就前階段被告構成「累犯事實」
      負擔主張及舉證責任，並就後階段被告依累犯規定「加重
      其刑事項」負擔主張及說明責任，倘若檢察官未主張或具
      體指出累犯事實及加重事項之證明方法，為貫徹舉證責任
      之危險結果，以及刑事訴訟法第 163 條第 2 項但書目的
      性限縮以有利被告事項為限，法院既基於補充之調查地位
      ，得斟酌個案情節，曉諭檢察官聲請調查證據，縱未為補
      充性調查，而未認定被告構成累犯或加重其刑，亦難謂有
      應調查而不予調查之違法（最高法院 110 年度台上大字
      第 5660 號裁定意旨參照）。本件檢察官於本院審理時並
      未就被告有無構成累犯之事實及加重其刑事項具體指出證
      明方法，揆諸上開意旨，本院自無從僅憑非屬原始資料之
      被告前案紀錄表，遽以依職權認定被告構成累犯之事實。
  (四)雖本件檢察官就被告構成累犯或加重其刑事項並未主張或
      具體指出證明方法，然本院仍可就累犯資料在刑法第 57 
      條第 5 款中予以審酌及評價（最高法院 110年度台上大
      字第 5660 號裁定意旨參照），故本院審酌被告前已有妨
      害秘密犯行之前科，本件仍未能尊重他人之隱私權，為滿
      足自己私慾，竟私自以手機竊錄告訴人身體隱私部位，造
      成告訴人等心理恐慌及不安全感，所為應予非難，兼衡被
      告犯罪動機、手段、目的及兼衡其素行、犯後坦承犯行之
      態度、惟迄今未賠償告訴人損失及智識程度、生活狀況等
      一切情狀，分別量處如主文所示之刑，並均諭知易科罰金
      之折算標準，暨定其應執行之刑，復就所定之應執行刑諭
      知易科罰金之折算標準。
三、沒收部分：
　　按犯刑法第315條之1妨害秘密之罪者，竊錄內容之附著物及
    物品，不問屬於犯人與否，沒收之，刑法第315條之3定有明
    文。經查，扣案之三星牌手機1支（含SIM卡1枚）【本院110
    年刑管2556號】，乃被告為本案犯行所竊錄內容之附著物品
    ，不問屬於犯人與否，應依刑法第315條之3之規定，宣告沒
    收。　　　
據上論斷，應依刑事訴訟法第273條之1第1項、第299條第1項前
段、第310條之2、第454條，判決如主文。
本案經檢察官董諭到庭執行職務。
中    華    民    國   111    年    5     月    5     日
                       刑事審查庭  法  官  李佳穎
以上正本證明與原本無異。
如不服本判決應於收受判決後20日內向本院提出上訴書狀，並應
敘述具體理由。其未敘述上訴理由者，應於上訴期間屆滿後20日
內向本院補提理由書(均須按他造當事人之人數附繕本)「切勿逕
送上級法院」。
                                   書記官  蔡萱穎
中    華    民    國   111    年    5     月    5     日
附錄本案論罪科刑依據之法條：
中華民國刑法第315 條之1
有下列行為之一者，處3 年以下有期徒刑、拘役或30萬元以下罰
金：
一、無故利用工具或設備窺視、竊聽他人非公開之活動、言論、
    談話或身體隱私部位者。
二、無故以錄音、照相、錄影或電磁紀錄竊錄他人非公開之活動
    、言論、談話或身體隱私部位者。
附件：
臺灣桃園地方檢察署檢察官起訴書
                                     111年度偵字第3461號
　　被　　　告　劉國斌　男　34歲（民國00年0月00日生）
　　　　　　　　　　　　住桃園市○○區○○○街000巷00號2樓
　　　　　　　　　　　　居桃園市○○區○○街00號4樓406室
　　　　　　　　　　　　國民身分證統一編號：Z000000000號
上列被告因妨害秘密案件，業經偵查終結，認應提起公訴，茲將
犯罪事實及證據並所犯法條分敘如下：
　　　　犯罪事實
一、劉國斌前因妨害秘密案件，經臺灣桃園地方法院以108年度
    審簡字第849號判決處有期徒刑4月確定，於民國109年8月10
    日執行完畢。詎仍不知悔改，基於無故竊錄他人身體隱私部
    位之犯意，先後為下列行為：
  ㈠於110年6月10日18時1分許，在桃園市○○區○○路00號，持三星
    牌手機1支（下稱系爭手機）並開啟內建相機攝影功能，偷
    拍邱怡欣雙腿間短褲內之身體隱私部位。
  ㈡於110年6月10日19時24分許，在桃園市○○路000號，持系爭手
    機並開啟內建相機攝影功能，偷拍莊曉媜短裙內之身體隱私
    部位。
  ㈢於110年6月10日20時5分許，在桃園市○○區○○路00號，持系爭
    手機並開啟內建相機攝影功能，偷拍張佳雁短褲內腿臀等身
    體隱私部位。
  ㈣於110年6月14日19時33分許，在桃園市○○區○○路000號，持系
    爭手機並開啟內建相機攝影功能，偷拍黃馨婷長罩衫內之身
    體隱私部位。
  ㈤於110年6月14日20時21分許，在桃園市○○區○○路000號，持系
    爭手機並開啟內建相機攝影功能，偷拍申孺筠短褲內之身體
    隱私部位。
  ㈥於110年6月16日19時16分許，在桃園市○○區○○○街00號，持系
    爭手機並開啟內建相機攝影功能，偷拍朱哲瑩短裙內腿臀等
    身體隱私部位。
  ㈦於110年6月18日18時20分許，在桃園市○○區○○路000號，持系
    爭手機並開啟內建相機攝影功能，偷拍李婉慈長裙內大腿、
    陰部等身體隱私部位。
  ㈧於110年6月24日18時9分許，在桃園市○○區○○路000號，持系
    爭手機並開啟內建相機攝影功能，偷拍羅翊榛長裙內腿、臀
    、陰部等身體隱私部位。
  ㈨於110年6月27日12時23分許，在桃園市○○區○○路00號，持系
    爭手機並開啟內建相機攝影功能，偷拍陳佳君連身裙內之身
    體隱私部位。
  ㈩於110年6月28日13時10分許，在桃園市○○區○○路000號9樓，
    持系爭手機並開啟內建相機攝影功能，偷拍徐珮瑜短褲內之
    身體隱私部位。
  於110年6月29日16時55分許，在桃園市○○區○○路000號，持系
    爭手機並開啟內建相機攝影功能，偷拍王芷歆短裙內之身體
    隱私部位。
  於110年6月29日17時14分許，在桃園市○○區○○路000號，持系
    爭手機並開啟內建相機攝影功能，偷拍楊芸筑短褲內之身體
    隱私部位。
  於110年6月29日17時42分許，在桃園市○○區○○路000號，持系
    爭手機並開啟內建相機攝影功能，偷拍鄭宛婷短褲內之身體
    隱私部位。
  於110年6月29日17時59分許，在桃園市○○區○○路000號，持系
    爭手機並開啟內建相機攝影功能，偷拍童昱綺連身裙內之身
    體隱私部位。
  於110年6月29日18時40分許，在桃園市○○區○○路00號，持系
    爭手機並開啟內建相機攝影功能，偷拍洪珈吟雙腿間短褲內
    之身體隱私部位。嗣旋因劉國斌另案（即本署110年度偵字
    第27187號案件）涉嫌偷拍，為警當場查獲，並扣得系爭手
    機，始循線查悉上情。
二、案經邱怡欣、莊曉媜、洪珈吟、張佳雁、黃馨婷、申孺筠、
    朱哲瑩、李婉慈、羅翊榛、徐珮瑜、鄭宛婷、童昱綺、王芷
    歆、楊芸筑、陳佳君訴由桃園市政府警察局中壢分局報告偵
    辦。
  　　　證據並所犯法條
一、被告劉國斌經傳喚未到庭說明，然上揭犯罪事實，業據被告
    於警詢時供承不諱，核與告訴人邱怡欣、莊曉媜、洪珈吟、
    張佳雁、黃馨婷、申孺筠、朱哲瑩、李婉慈、羅翊榛、徐珮
    瑜、鄭宛婷、童昱綺、王芷歆、楊芸筑、陳佳君等人指述情
    節均相符，並有自系爭手機內擷取之告訴人邱怡欣、莊曉媜
    、洪珈吟、張佳雁、黃馨婷、申孺筠、朱哲瑩、李婉慈、羅
    翊榛、徐珮瑜、鄭宛婷、童昱綺、王芷歆、楊芸筑、陳佳君
    等人身體隱私部分影像畫面、本署檢察官110年度偵字第271
    87號起訴書等在卷可稽，是被告犯嫌應堪認定。
二、核被告所為，係犯刑法第315條之1第2款之無故以錄影竊錄
    他人身體隱私部位罪嫌。被告所犯上開15罪，犯意各別，行
    為互殊，請予分論併罰。被告前有如犯罪事實欄所載之論罪
    科刑及執行情形，此有刑案資料查註紀錄表在卷可參，其於
    受徒刑之執行完畢後，5年以內故意再犯本件有期徒刑以上
    之各罪，均為累犯，俱請依刑法第47條第1項規定加重其刑
    。
三、依刑事訴訟法第251條第1項提起公訴。
　  此  　致
臺灣桃園地方法院
中　　華　　民　　國　 111　　年　  1　  月　    20　 日
                              檢  察  官  林 郁 芬
本件證明與原本無異　　　　　　　　　　　　　　　　　　　
中　　華　　民　　國　 111　　年　  2　　月　    21　 日
　　　　　　　　　　　　　　　書  記  官　趙 習 閔　　
所犯法條：
中華民國刑法第315條之1第2款
（妨害秘密罪）
有下列行為之一者，處 3 年以下有期徒刑、拘役或 30 萬元以
下罰金：
一、無故利用工具或設備窺視、竊聽他人非公開之活動、言論、
    談話或身體隱私部位者。
二、無故以錄音、照相、錄影或電磁紀錄竊錄他人非公開之活動
    、言論、談話或身體隱私部位者。